【裁判字號】    97,訴,658
【裁判日期】    970715
【裁判案由】    違反毒品危害防制條例
【裁判全文】
臺灣彰化地方法院刑事判決              97年度訴字第658號
公  訴  人  臺灣彰化地方法院檢察署檢察官
被      告  甲○○原名莊依珊.
上列被告因違反毒品危害防制條例案件，經檢察官提起公訴（九
十七年度毒偵字第一一九號），本院依簡式審判程序判決如下：
    主  文
甲○○施用第一級毒品，累犯，處有期徒刑捌月。
    事  實
一、甲○○前因違反麻醉藥品管理條例案件，經臺灣臺中地方法
    院以八十五年度易字第三四○五號判處有期徒刑十月，嗣經
    上訴，再由臺灣高等法院臺中分院以八十五年度上易字第二
    一八三號駁回上訴而確定，並經送監執行，於民國九十一年
    七月十八日因縮短刑期假釋出監付保護管束，甫於九十二年
    七月六日因縮刑期滿未經撤銷假釋，而執行完畢。又因施用
    第一級、第二級毒品案件，經臺灣臺中地方法院以九十六年
    度訴字第二一三四號分別判處有期徒刑四月、二月，應執行
    有期徒刑五月確定，嗣於九十七年五月二十一日送監執行，
    現仍在臺灣臺中女子監獄執行中。另因施用毒品案件，經臺
    灣臺中地方法院以九十三年度毒聲字第一二五號裁定送觀察
    、勒戒後，認有繼續施用毒品之傾向，再經臺灣臺中地方法
    院以九十四年度毒聲字第七五六號裁定送強制戒治，於九十
    五年五月十一日執行完畢，並經臺灣彰化地方法院檢察署檢
    察官以九十五年度戒毒偵字第六七號為不起訴處分確定。詎
    甲○○於前開強制戒治執行完畢釋放後五年內，仍不知悔改
    ，復基於施用第一級毒品海洛因之犯意，於九十六年十一月
    二十一日上午七時許，在彰化縣員林鎮火車站附近某紅茶店
    廁所內，以將第一級毒品海洛因摻入香菸點燃抽吸之方式，
    施用第一級毒品海洛因一次。嗣於同月二十四日上午九時三
    十分許，因另案通緝，為警在彰化縣彰化市○○街八七巷六
    三號前逮捕，於未被有偵查犯罪職權之機關或公務員發覺其
    犯罪前，主動向彰化縣警察局彰化分局大竹派出所警員表示
    其犯行，而自首接受裁判。
二、案經彰化縣警察局彰化分局報告臺灣彰化地方法院檢察署檢
    察官偵查起訴。
    理  由
一、按除被告所犯為死刑、無期徒刑、最輕本刑為三年以上有期
    徒刑之罪或高等法院管轄第一審案件者外，於刑事訴訟法第
    二百七十三條第一項程序進行中，被告先就被訴事實為有罪
    之陳述時，審判長得告知被告簡式審判程序之旨，並聽取當
    事人、代理人、辯護人及輔佐人之意見後，裁定進行簡式審
    判程序；除簡式審判程序、簡易程序及第三百七十六條第一
    款、第二款所列之罪之案件外，第一審應行合議審判；刑事
    訴訟法第二百七十三條之一第一項、第二百八十四條之一分
    別定有明文。本件被告甲○○所犯係死刑、無期徒刑、最輕
    本刑為三年以上有期徒刑或高等法院管轄第一審案件以外之
    罪，且於本院行準備程序時就被訴事實為有罪之陳述，經受
    命法官告知簡式審判程序之旨，並聽取公訴人、被告之意見
    後，本院合議庭認無不得或不宜改依簡式審判程序進行之處
    ，經評議結果，裁定改由受命法官獨任行簡式審判程序，合
    先敘明。
二、訊據被告甲○○對於上開施用第一級毒品海洛因之犯行，坦
    承不諱，且警員於九十六年十一月二十四日，經其同意採集
    尿液送驗，結果呈嗎啡陽性反應，此有尿液代號與真實姓名
    對照認證單、詮昕科技股份有限公司濫用藥物尿液檢驗報告
    各一紙在卷可稽，足徵被告之自白確與事實相符。又被告前
    因施用毒品案件，經臺灣臺中地方法院以九十三年度毒聲字
    第一二五號裁定送觀察、勒戒後，認有繼續施用毒品之傾向
    ，再經臺灣臺中地方法院以九十四年度毒聲字第七五六號裁
    定送強制戒治，於九十五年五月十一日執行完畢，並經臺灣
    彰化地方法院檢察署檢察官以九十五年度戒毒偵字第六七號
    為不起訴處分確定，有臺灣彰化地方法院檢察署刑案資料查
    註紀錄表及臺灣高等法院被告前案紀錄表各一份在卷可考。
    被告於九十五年五月十一日強制戒治執行完畢釋放後，五年
    內再犯本件施用第一級毒品犯行，依毒品危害防制條例第二
    十三條第二項規定，自應依法論科。本件事證明確，被告施
    用第一級毒品海洛因之犯行，應堪認定。
三、核被告所為，係犯毒品危害防制條例第十條第一項之施用第
    一級毒品罪。被告為施用第一級毒品，而持有該級毒品，其
    持有之低度行為，應為施用之高度行為所吸收，不另論罪。
    又被告前因違反麻醉藥品管理條例案件，經臺灣臺中地方法
    院以八十五年度易字第三四○五號判處有期徒刑十月，嗣經
    上訴，再由臺灣高等法院臺中分院以八十五年度上易字第二
    一八三號駁回上訴而確定，並經送監執行，於九十一年七月
    十八日因縮短刑期假釋出監付保護管束，甫於九十二年七月
    六日因縮刑期滿未經撤銷假釋，而執行完畢等情，此有臺灣
    彰化地方法院檢察署刑案資料查註紀錄表及臺灣高等法院被
    告前案紀錄表各一份在卷可稽，其於受有期徒刑執行完畢後
    ，五年以內故意再犯本件有期徒刑以上之罪，為累犯，應依
    刑法第四十七條第一項規定，加重其刑。再被告於為上開施
    用第一級毒品之犯行後，係在未被有偵查犯罪職權之機關或
    公務員發覺其犯罪前，即主動向彰化縣警察局彰化分局大竹
    派出所警員表示其犯行，而自首接受裁判，此有警詢筆錄一
    份在卷可佐，爰依刑法第六十二條前段規定，減輕其刑，並
    依刑法第七十一條第一項規定，與前開加重其刑部分，先加
    後減。爰審酌被告曾因施用毒品經送觀察、勒戒、強制戒治
    後，仍未能戒斷，顯然未能善體國家設置觀察、勒戒、強制
    戒治機構，協助毒品施用者戒除毒癮之良法美意，復於本案
    審理期間經本院發布通緝始為警緝獲到案，及其犯罪之動機
    、目的、所生危害，暨犯罪後坦承犯行，態度尚屬良好等一
    切情狀，量處如主文所示之刑。
據上論斷，應依刑事訴訟法第二百七十三條之一第一項、第二百
九十九條第一項前段，毒品危害防制條例第十條第一項，刑法第
十一條前段、第四十七條第一項、第六十二條前段，判決如主文
。
本案經檢察官蔡曉崙到庭執行職務。
中    華    民    國    97    年    7     月    15    日
                        刑事第六庭    法  官  鄭舜元
以上正本證明與原本無異。
如不服本判決，應於判決送達後10日內，向本院提出上訴書狀，
上訴書狀應「敘述具體上訴理由」，並按他造當事人之人數附繕
本。「切勿逕送上級法院」。
中    華    民    國    97    年    7     月    15    日
                                      書記官  陳秀香
附錄：論罪科刑法條：
毒品危害防制條例第十條：
施用第一級毒品者，處六月以上五年以下有期徒刑。
施用第二級毒品者，處三年以下有期徒刑。


司法院資訊處製作；財團法人民間司法改革基金會備份。
